# 以现金增资关联公司并取得该关联公司的控股权，该增资是否属于同一控制下的企业合..

提问人：2021795 时间：2016-11-05 15:55:31
如题，请大家积极发表意见

回答人：chenyiwei
如果增资前该被投资方即与本公司处于同一最终控制方的控制下，且满足“非暂时性标准”的，则属于同一控制下合并。